臺灣高等法院刑事裁定
111年度聲再字第160號
再審聲請人  
即受判決人  王俊誠



上列再審聲請人即受判決人因恐嚇等案件，對於本院110年度上
易字第1577號，中華民國111年2月15日第二審確定判決（第一審
案號：臺灣臺北地方法院109年度易字第985號，起訴案號：臺灣
臺北地方檢察署108年度偵字第4497號），聲請再審，本院裁定
如下：
    主  文
再審之聲請駁回。
    理  由
一、按刑事訴訟法第429條規定，聲請再審，應以再審書狀敘述
    理由，附具原判決之繕本及證據，提出於管轄法院為之。是
    以，依同法第420條第1項第6款規定聲請再審，並未附具該
    確定判決繕本及證據，而聲請再審僅指摘原確定判決如何違
    背法令，或就原確定判決所認定之事實，單純再為爭辯，而
    未敘述符合聲請再審規定之理由，均屬同法第433條聲請再
    審之程序違背規定，應予駁回（最高法院111年度台抗字第3
    84號裁定意旨參照）。
二、經查，本件再審聲請人即受判決人王俊誠（下稱聲請人）不
    服本院110年度上易字第1577號確定判決（下稱原判決），
    具狀聲請再審。惟聲請人所提刑事聲請再審狀未具體敘明及
    附具足證有刑事訴訟法第420條第1項第6款所列再審事由存
    在之證據，亦未附具原判決之繕本。本院爰於民國111年3月
    25日裁定命聲請人於裁定送達後7日內補正原判決之繕本及
    證據，於111年5月3日送達聲請人所在之法務部○○○○○○○，由
    聲請人本人親自簽收等情，有該裁定及本院送達證書附卷可
    參。聲請人固曾具狀稱目前身在北監之中，無法補齊證據，
    是否得以先行裁定開啟再審，待停止執行後補正證據（見本
    院卷第25頁）、又具狀稱因入監服刑，無法於7日內補正資
    料，請法院依法調閱卷證（見本院卷第33頁），惟仍未補正
    原判決繕本及證據，縱然本院考量聲請人已於書狀釋明其原
    判決書無法提出之理由，且目前於監獄服刑中，補正原判決
    繕本確有事實上之不便，本院得依職權調取之，惟觀諸聲請
    人所提刑事聲請再審狀所載（見本院卷第7至9頁)，僅空言
    主張有刑事訴訟法第420條第1項第6款之情形，實則僅就法
    院已經調查審酌之事項，單憑己意否認犯罪，並對於原判決
    關於證據之取捨及證明力判斷職權之行使再為爭執，而未提
    出任何新事實、新證據以供審認，嗣聲請人仍未補正足資判
    斷原判決對於事實認定有何錯誤、再審事由存在之證據，是
    其聲請違背法律程式，應予駁回。
三、按聲請再審之案件，除顯無必要者外，應通知聲請人及其代
    理人到場，並聽取檢察官及受判決人之意見，但無正當理由
    不到場，或陳明不願到場者，不在此限，刑事訴訟法第429
    條之2定有明文。本件再審聲請既不符法律上之程式，其聲
    請程序即非合法，自顯無踐行通知聲請人到場並聽取檢察官
    意見等程序之必要，附此敘明。
四、據上論斷，應依刑事訴訟法第433條前段，裁定如主文。
中　　華　　民　　國　　111 　年　　5 　　月　　13　　日
                  刑事第十八庭  審判長法  官  何俏美
                                      法  官  陳海寧
                                      法  官  葉乃瑋
以上正本證明與原本無異。
不得抗告。
                                      書記官  程欣怡
中　　華　　民　　國　　111 　年　　5 　　月　　16　　日